臺灣雲林地方法院民事判決　　　　　　　 94年度訴字第399號
原　　　告　丙○○
兼上一人
法定代理人　甲○○
　　　　　　乙○○
被　　　告　戊○
　　　　　　丁○○
上列當事人間請求損害賠償事件，本院於民國94年10月21日言詞
辯論終結，判決如下：
    主  文
被告應連帶給付原告乙○○新台幣萬貳仟肆佰玖拾元，及自民
國九十四年七月二十日起至清償日止，按年息百分之五計算之利
息。
被告應連帶給付原告甲○○新台幣伍萬零捌佰肆拾元，及自民國
九十四年七月二十日起至清償日止，按年息百分之五計算之利息
。
被告應連帶給付原告丙○○新台幣捌萬零伍佰元，及自民國九十
四年七月二十日起至清償日止，按年息百分之五計算之利息。
原告其餘之訴駁回。
訴訟費用由被告連帶負擔二十分之一；餘由原告負擔。
本判決第一項得假執行；但被告如以新台幣萬貳仟肆佰玖拾元
為原告乙○○預供擔保，得免為假執行。
本判決第二項得假執行；但被告如以新台幣伍萬零捌佰肆拾元為
原告甲○○預供擔保，得免為假執行。
本判決第三項得假執行；但被告如以新台幣捌萬零伍佰元為原告
丙○○預供擔保，得免為假執行。
原告其餘假執行之聲請駁回。
    事實及理由
一、原告主張：
  (一)被告戊○、周金英（戊○之妻，已歿）、丁○○（戊○、周
    金英之子）一家與原告乙○○、甲○○（乙○○之妻）、丙○○（乙○○、甲○○之女）一家為同村鄰居。被告戊○於
    民國93年9 月19日上午7 時許，先因細故與原告乙○○在雲
    林縣元長鄉鹿南村後建15號原告乙○○住處門前發生爭吵，
    被告戊○即與後到之被告丁○○共同基於傷害原告乙○○之
    犯意聯絡，由被告丁○○從後架住原告乙○○，被告戊○再
    以拳頭毆擊乙○○頭部，並以瓦斯噴槍朝其臉部噴灑。此時
    ，原告甲○○在屋內見狀，立即外出前往勸架並欲打掉被告
    戊○手持之瓦斯噴槍，竟反遭被告戊○持該噴槍毆打右上臂
    ，復遭被告戊○以拳頭毆打臉部。而周金英見前開拉扯情況
    後，亦與被告戊○、丁○○基於共同傷害原告甲○○之犯意
    聯絡，持木棍從原告甲○○後方毆打其背部及後腦，原告丙○○見其母甲○○遭受周金英毆打，於心不忍，上前保護，
    竟又被被告丁○○基於傷害之犯意，以拳頭毆打頭部。原告
    乙○○因此受有臉部及雙眼紅腫不適、右上臂扭傷、前額紅
    腫之傷害，原告甲○○受有右上臂、鼻樑、額頭、後腦腫脹
    及瘀血之傷害，原告丙○○受有後腦（枕部）2 ×2 公分血
    腫等傷害。被告等因上開傷害案件，經本院虎尾簡易庭以94
    年度虎簡字第86號刑事簡易判決，判處被告戊○及丁○○各
    有期徒刑6 月，如易科罰金，以3 百元折算1 日，並經本院
    94年度簡上字第118 號駁回上訴確定。原告所受之上開傷害
    ，係因被告等之侵權行為所致，被告等自應負損害賠償責任
    。
  (二)被告應賠償原告損害之項目及其數額，詳列如下：
  １醫療費用之損害：原告乙○○、甲○○、丙○○因被告二人
    上開傷害行為而分別支出醫療費用新臺幣（下同）2,490 元
    、840 元、500 元，此部分醫療費用乃因被告二人之傷害行
    為所增加生活上之需要，自應由被告二人連帶負賠償責任。
  2.原告乙○○、甲○○、丙○○因被告二人之傷害行為，造成
    原告乙○○因此受有臉部及雙眼紅腫不適、右上臂扭傷、前
    額紅腫之傷害，原告甲○○受有右上臂、鼻樑、額頭、後腦
    腫脹及瘀血之傷害，原告丙○○受有後腦（枕部）2 ×2 公
    分血腫等傷害，身體及精神均受有相當之痛苦，爰請求被告
    等連帶賠償原告乙○○1,997,510 元、原告甲○○499,169
    元、原告丙○○999,500 元之精神慰撫金。
  3.綜上，爰依民法第184 條第1 項、第193 條第1 項、第195
    條第1 項等規定，請求被告二人連帶給付原告乙○○2,000,
    000 元、原告甲○○500,000 元、原告丙○○1,000,000 元
    ，及各自起訴狀繕本送達翌日起至清償日止，按年息百分之
    五計算之利息。
    並聲明：(一)被告等應連帶給付原告乙○○2,000,000 元；被
    告等應連帶給付原告甲○○500,000 元；被告等應連帶給付
    原告丙○○1,000,000 元，及各自起訴狀繕本送達翌日起至
    清償日止，按年息百分之五計算之利息。(二)原告願供擔保，
    請准宣告假執行。(三)訴訟費用由被告負擔。
二、被告二人均以：並未毆打原告三人，原告三人請求賠償並無
    理由，另原告三人請求精神慰撫金過高，並不合理等語，資
    為抗辯。
三、兩造不爭執之事實：
  (一)原告乙○○、甲○○、丙○○及被告戊○、丁○○於93年9
    月19日上午7 時許，在雲林縣元長鄉鹿南村後建15號乙○○
    住處門前發生衝突。
  (二)原告乙○○、甲○○、丙○○因前揭傷害分別支出醫藥費用
    各2,490 元、840 元、500 元。
四、得心證之理由：
    本件爭點在於(一)被告戊○、丁○○二人是否確有於上開時、
    地毆打原告乙○○、甲○○、丙○○三人，並致其三人分別
    受有前揭傷害之事實？(二)原告乙○○、甲○○、丙○○分別
    請求之慰撫金金額應各以多少為適當？經查：
  (一)原告乙○○、甲○○、丙○○主張被告戊○、丁○○於上開
    時、地，共同毆打原告乙○○、甲○○、丙○○三人之身體
    ，致原告乙○○、甲○○、丙○○分別受有前揭傷害之事實
    ，業據原告乙○○、甲○○及丙○○於被告戊○、丁○○被
    訴刑事傷害案件之警訊、偵查中指訴甚詳，且互核相符，並
    有財團法人天主教若瑟醫院診斷證明書3 紙在卷可佐。而被
    告二人因上開傷害之犯行，經本院94年虎簡字第86號刑事簡
    易判決判處各有期徒刑6 月，如易科罰金，以300 元折算1
    日，並經本院94年簡上字第118 號判決駁回上訴確定，有該
    刑事判決各1 份附卷可稽，並經本院依職權調取上開刑事案
    卷核閱無訛。堪認被告二人確有於上開時、地共同毆打原告
    三人之事實無訛。
  (二)至被告戊○雖辯稱：因為乙○○喝酒，破壞我家的圍牆，我
    去問他，他不高興，就把我推倒，我就抓砂子噴他，我並沒
    有用瓦斯槍噴乙○○的臉云云。然查，原告乙○○與被告戊○、丁○○發生衝突後，受有臉部及雙眼紅腫不適、右上臂
    扭傷、前額紅腫等傷害，已見前述，惟僅以砂子噴人，並不
    致使人受有右上臂扭傷、臉部紅腫、前額紅腫等傷害，且被
    告戊○之上開辯解，亦與原告乙○○、甲○○及丙○○於94
    年2 月3 日檢察官偵查中所證述之情節不符，自難採信。
  (三)又被告丁○○雖辯稱：我到的時候，我爸爸剛從地上爬起來
    ，乙○○就跑去屋內，後來我要離開，他太太不讓我走，我
    就把她推開，後來他女兒來，我也是把他女兒推開而已云云
    。然查，被告丁○○雖稱有推開原告甲○○及丙○○二人，
    然並未陳稱有致其二人跌倒之事實；而原告甲○○、丙○○
    於上開時、地與被告發生衝突後，原告甲○○因此受有右上
    臂、鼻樑、額頭、後腦腫脹及瘀血等傷害，原告丙○○因此
    受有後腦（枕部）2 ×2 公分血腫等傷害，前揭傷害顯非單
    純「推開」之行為所可能造成，是被告丁○○上開所辯，顯
    不足採。
  (四)至原告乙○○主張其因被告二人之傷害行為，致受有雙眼青
    光眼之傷害等語。惟查，經本院向財團法人天主教若瑟醫院
    函詢原告乙○○青光眼之病症與其遭致被告毆打之傷害行為
    間，有無因果關係，經該院函覆以：乙○○於94年3 月14日
    因眼壓上升，經視野檢查診斷為末期青光眼，有可能是外傷
    所引起，但二者無絕對因果關係，此有該院94年9 月27 日
    94若瑟密字第0959號函在卷可憑。參以原告乙○○經醫師診
    斷罹患青光眼之時間，距離被告二人之傷害行為時間，已有
    8 個月之久，是原告乙○○所罹患青光眼之病症，是否係被
    告二人之傷害行為所致，尚非無疑。而原告乙○○復未舉證
    證明其所罹患之青光眼與被告二人之傷害行為間確有相當因
    果關係存在，是原告乙○○上開主張，自難採憑，附此敘明
    。
  (五)綜上，原告乙○○、甲○○、丙○○三人主張被告戊○及丁○○二人於上開時、地故意傷害原告三人身體等情，堪信為
    真，原告三人主張被告二人應負連帶賠償責任，自屬於法有
    據。
  (六)按因故意或過失，不法侵害他人權利者，負損害賠償責任；
    數人共同不法侵害他人之權利者，連帶負損害賠償責任；不
    法侵害他人之身體或健康者，對於被害人因此喪失或減少勞
    動能力或增加生活上需要時，應負損害賠償責任；又不法侵
    害他人之身體、健康、名譽、自由、信用、隱私、貞操，或
    不法侵害其他人格法益而情節重大者，被害人雖非財產上之
    損害，亦得請求賠償相當之金額，民法第184 條第1 項前段
    、第185 條第1 項前段、第193 條第1 項、第195 條第1 項
    分別定有明文。被告二人傷害原告三人之事實，已見前述，
    是被告二人依上述規定對原告三人所受之損害，應負連帶賠
    償責任。茲就原告三人據以請求被告賠償之項目及金額，應
    否准許，分述如下：
  1.醫療費用部分：
    原告乙○○、甲○○、丙○○因被告二人上開傷害行為而分
    別支出醫療費用2,490 元、840 元、500 元，業據原告三人
    提出醫療費用單據12紙為證，復為被告二人所不爭執，經核
    上開醫療費用均屬必要之支出，原告三人因被告二人之侵權
    行為，致增加此部分之生活上需要，是原告三人請求上開金
    額，自屬有據。
  2.慰撫金部分：
    原告三人因被告二人之傷害行為致受有上揭傷害，其肉體、
    精神均受有痛苦，應堪認定，是原告三人請求被告二人賠償
    相當金額以慰撫其精神上所受之痛苦，自屬有據。查原告乙○○小學肄業，以開貨車販售水果為業，原告甲○○高商畢
    業，在醬油工廠工作，每月薪資1 萬餘元，原告丙○○現就
    讀大學一年級，被告戊○小學肄業，現務農並飼養豬隻，被
    告丁○○國中畢業，以捉豬為業，已據兩造各自陳明在卷；
    又經本院依職權函查兩造財產狀況，原告乙○○名下有6 筆
    土地，原告甲○○、丙○○名下均無不動產及車輛，被告戊○名下有土地及房子各1 筆、車輛1 輛，被告丁○○名下有
    土地及房屋各1 筆，有稅務電子閘門財產所得調件明細表在
    卷可參，本院審酌兩造之身分、地位、經濟能力及原告三人
    所受精神上痛苦等一切情狀，認原告乙○○請求之慰撫金以
    3 萬元、原告甲○○請求之慰撫金以5 萬元、原告丙○○請
    求之慰撫金以8 萬元為適當。原告三人逾此部分之請求，為
    無理由，應予駁回。
  3.綜上，原告乙○○因被告二人之侵權行為所受損害為32,490
    元；原告甲○○因被告二人之侵權行為所受損害為50,840元
    ；原告丙○○因被告二人之侵權受傷所受損害為80,500元。
  (七)綜上所述，原告三人依侵權行為之法律關係，請求被告二人
    連帶給付原告乙○○32,490元、原告甲○○50,840元、原告
    丙○○80,500元，及均自起訴狀繕本送達翌日起即94年7 月
    20日起至清償日止按年息百分之五計算之利息，為有理由，
    應予准許，逾此部分請求，為無理由，應予駁回。
  (八)本判決第1 、2 、3 項原告乙○○、甲○○、丙○○勝訴部
    分，係所命給付之金額或價額未逾50萬元之判決，依民事訴
    訟法第389 條第1 項第5 款規定，應依職權宣告假執行，此
    部分雖經原告陳明願供擔保請准宣告假執行，惟其聲請不過
    促請法院職權發動，本院無庸就其聲請為准駁之裁判，附此
    敘明。又被告陳明願供擔保請准宣告免為假執行，經核於法
    並無不合，爰酌定相當之擔保金額併宣告之。至原告敗訴部
    分，其假執行之聲請因訴之駁回而失所附麗，應併予駁回。
五、訴訟費用負擔之依據：民事訴訟法第79條。
中　　華　　民　　國　　94　　年　　11　　月　　4 　　日
                  民事第二庭    法  官  冷明珍
以上為正本，係照原本作成。
如對本判決上訴，須於判決送達後20日內向本院提出上訴狀。
中　　華　　民　　國　　94　　年　　11　　月　　4 　　日
                                書記官  朱克文
